臺灣高等法院刑事判決　　　　　　　　96年度上訴字第2700號
　　上　訴　人
　　即　被　告　甲○○
　　　　　　　　　　　　現於臺灣士林看守所
上列上訴人因毒品危害防制條例案件，不服臺灣士林地方法院96
年度訴字第269號，中華民國96年5月22日第一審判決（起訴案號
：臺灣士林地方法院檢察署96年度毒偵字第417號）， 提起上訴
，本院判決如下：
    主  文
原判決撤銷。
甲○○施用第一級毒品，累犯，處有期徒刑壹年壹月，減為有徒
徒刑陸月拾伍日。扣案之注射針筒壹支沒收。
    事  實
一、甲○○前因施用毒品案件，經送觀察、勒戒後，認無繼續施
    用毒品之傾向，於民國87年8月21日執行完畢釋放出所， 由
    臺灣臺中地方法院檢察署檢察官以87年度偵字第13963號 為
    不起訴處分確定。又因施用毒品案件，經送觀察、勒戒後，
    認有繼續施用毒品之傾向，送強制戒治，嗣屆滿3月， 成效
    評定為合格，經法院裁定停止戒治，所餘期間交付保護管束
    ，又因違反保護管束情節重大，再經法院裁定撤銷停止戒治
    ，令入戒治處所施以強制戒治， 於89年1月26日強制戒治期
    滿，並由臺灣臺中地方法院檢察署檢察官以91年度毒偵字第
    2096號聲請簡易判決處刑，經臺灣臺中地方法院以88年度中
    簡字第2184號判決處有期徒刑6月確定，於90年7月29日執行
    完畢。惟甲○○仍未戒除毒癮，再因施用第一級毒品海洛因
    、第二級毒品安非他命，經送強制戒治，於93年1月9日因法
    律修正廢除2犯施用毒品罪強制戒治規定而釋放出所， 刑責
    部分，經臺灣臺中地方法院以92年度訴緝字第25號判決分別
    處有期徒刑1年、6月，定應執行刑1年5月確定。另因妨害自
    由案件經臺灣臺中地方法院以92年度訴緝字第26號判決處應
    執行有期徒刑9月確定。 而其施用第一級、第二級毒品及妨
    害自由等罪，經接續執行， 於94年12月5日縮短刑期假釋期
    滿執行完畢。詎甲○○猶不知悛悔，復於前案強制戒治執行
    完畢釋放5年內再犯施用毒品罪，經法院判處罪刑確定後 ，
    又基於施用第一級毒品海洛因之犯意， 於95年12月7日中午
    12時許，在臺北市○○區○○路3段99巷6弄9號3樓住處，以
    針筒注射之方式，施用第一級毒品海洛因1次。 嗣甲○○因
    另犯施用第二級毒品安非他命罪經原審地檢署發布通緝（另
    案起訴），而於95年12月7日下午7時30分許，在桃園縣中壢
    市○○路與環北路口為警緝獲，並當場扣得注射針筒1支 ，
    且經警採集尿液送驗呈鴉片類陽性反應。
二、案經桃園縣政府警察局平鎮分局移送臺灣桃園地方法院檢察
    署呈請臺灣高等法院檢察署令轉臺灣士林地方法院檢察署檢
    察官偵查起訴。
    理  由
一、上揭施用第一級毒品海洛因之犯行，業據被告於原審及本院
    審判時均供認不諱， 而被告於95年12月7日為警採集尿液送
    請臺灣檢驗科技股份有限公司鑑驗結果，呈鴉片類陽性反應
    ，亦有該公司95年12月25日濫用藥物尿液檢驗報告及桃園縣
    政府警察局平鎮分局 被採尿人姓名編號對照表各1紙在卷為
    據，此外，復有扣案被告所有供施用注射針筒1支為證， 被
    告於本院審理時自白施用第一級毒品海洛因之犯罪事實，核
    與事實相符，本件事證明確，被告犯行洵堪認定，應依法論
    科。
二、核被告所為， 係犯毒品危害防制條例第10條第1項之施用第
    一級毒品罪。被告於施用第一級毒品前之持有低度行為為施
    用之高度行為所吸收，不另論罪。再被告甲○○曾有起訴書
    犯罪事實欄所載前科執行情形，此有本院被告前案紀錄表在
    卷可佐，其於前案有期徒刑執行完畢後， 5年以內故意再犯
    本件有期徒刑以上之罪，為累犯，應依法加重其刑。
三、原審予以被告論罪科刑，固非無據，惟查，被告犯罪時間係
    在95年12月7日， 符合中華民國96年罪犯減刑條例第2條第1
    項第3款減刑之規定，原審未及適用減刑，尚有未合， 上訴
    人即被告上訴意旨請求從輕量處，雖無理由，惟原判決既有
    上開可議之處，自應由本院撤銷改判。爰審酌被告曾有上述
    施用毒品之前科，且經強制戒治程序，仍無法戒除，復又觸
    犯本件犯行，顯示其無戒絕之決心，又其施用毒品係傷害自
    身健康，所生危害非鉅，本件犯後被告坦承犯行，態度尚屬
    良好等一切情狀，量處如主文所示之刑，並予減刑。另扣案
    之注射針筒1支為被告所有預備供施用毒品犯罪所用之物，
    業據其供承明確，乃依法宣告沒收。
據上論斷，應依刑事訴訟法第369條第1項前段、第364條、第299
條第1項前段，毒品危害防制條例第10條第1項，刑法第11條前段
、第47條第1項、第38條第1項第2款， 中華民國96年罪犯減刑條
例第2條第1項第3款、第7條，判決如主文。
本案經檢察官林炳雄到庭執行職務。
中　　華　　民　　國　　96　　年　　9 　　月　　13　　日
                  刑事第４庭審判長法　官  蔡秀雄
　  　　　　　　　　　　　　　　　法  官  鄭水銓
　　  　　　　　　　　　　　　　　法  官  周煙平
以上正本證明與原本無異。
如不服本判決應於收受送達後十日內向本院提出上訴書狀，其未
敘述上訴之理由者並得於提起上訴後十日內向本院補提理由書（
均須按他造當事人之人數附繕本）。
                                  書記官  蕭麗珍
中　　華　　民　　國　　96　　年　　9 　　月　　19　　日
附錄：本案論罪科刑法條
毒品危害防制條例第10條第1項
施用第一級毒品者，處 6 月以上 5 年以下有期徒刑。
施用第二級毒品者，處 3 年以下有期徒刑。
